臺灣臺中地方法院刑事判決　　　　　　　 96年度訴字第463號
公　訴　人　臺灣臺中地方法院檢察署檢察官
被　　　告　甲○○
指定辯護人　本院公設辯護人　乙○○
上列被告因違反毒品危害防制條例案件，經檢察官提起公訴（九
十五年度偵字第一七五八四號），本院判決如下：
    主  文
甲○○持有第二級毒品，處有期徒刑壹年，減為有期徒刑陸月，
如易科罰金，以新台幣壹仟元折算壹日。扣案如附表一編號一至
三所示含有第二級毒品大麻成分之煙捲壹支（淨重零點零捌公克
）及煙草包（其中貳包另含有第三級毒品愷他命成分，合計淨
重捌點柒壹公克、另壹包淨重拾點零玖公克），均沒收銷燬之
；扣案如附表一編號四所示之外包裝袋肆個，沒收。
    事  實
一、甲○○明知大麻係屬毒品危害防制條例第二條第二項第二款
    所管制之第二級毒品，非經許可，不得持有之，竟為預備供
    己吸食，於民國九十三年間，在臺中市某地，以不詳價格，
    向姓名年籍不詳綽號「阿桃」之成年男子（下稱「阿桃」）
    購得如附表一編號一至三所示之含有第二級毒品大麻成分之
    煙捲一支（淨重零點零八公克）、煙草三包（其中二包另含
    有第三級毒品愷他命成分，合計淨重八點七一公克、另一包
    淨重三十點零九公克），旋將該含有第二級毒品大麻成分之
    煙捲、煙草置放於臺中市北屯區○○○街一二０巷一號三樓
    住處，而未經許可，持有第二級毒品大麻合計淨重達三十八
    點三四公克。嗣於九十五年八月八日下午一時二十分許，在
    上址為警查獲，並扣得如附表一編號一至三所示之含有第二
    級毒品大麻成分之煙捲一支、煙草三包及甲○○所有供持有
    上揭第二級毒品所用之如附表編號四所示之外包裝袋四個。
二、案經臺中市警察局第六分局移送臺灣臺中地方法院檢察署檢
    察官偵查起訴。
    理  由
一、證據能力部分：
    按被告以外之人（包括證人、鑑定人、告訴人、被害人及共
    同被告等）於審判外之陳述雖不符刑事訴訟法第一百五十九
    條之一至之四等四條之規定，而經當事人於審判程序同意作
    為證據，法院審酌該言詞陳述或書面陳述作成時之情況，認
    為適當者，亦得為證據；當事人、代理人或辯護人於法院調
    查證據時，知有刑事訴訟法第一百五十九條第一項不得為證
    據之情形，而未於言詞辯論終結前聲明異議者，視為有前項
    之同意，同法第一百五十九條之五定有明文。立法意旨在於
    傳聞證據未經當事人之反對詰問予以核實，原則上先予排除
    。惟若當事人已放棄反對詰問權，於審判程序中表明同意該
    等傳聞證據可作為證據；或於言詞辯論終結前未聲明異議，
    基於尊重當事人對傳聞證據之處分權，及證據資料愈豐富，
    愈有助於真實發見之理念，且強化言詞辯論主義，使訴訟程
    序得以順暢進行，上開傳聞證據亦均具有證據能力。本案被
    告及辯護人於本院準備程序及審理程序時就公訴人所提之證
    據，均未加爭執，且本院審酌文書作成之形式或證人之供述
    ，均無瑕疵，且與待證事實具有關聯性等情況，認為適當，
    應得為證據，揆諸前開說明，就本案所引用之供述、書面證
    據均具有證據能力，合先敘明。
二、訊據被告甲○○對於上揭持有第二級毒品大麻之犯罪事實坦
    承不諱，而扣案之煙捲及煙草經送法務部調查局鑑定結果：
    煙捲一支，含第二級毒品大麻成分，淨重零點零八公克；煙
    草二包，均含第二級毒品大麻及第三級毒品愷他命成分，合
    計淨重八點七一公克；煙草一包，含第二級毒品大麻成分，
    淨重三十點零九公克。又送驗之三包煙草均含第二級毒品大
    麻成分，若將之燃燒並吸食，自然會產生因吸食所致之欣快
    與迷幻等作用。此有該局九十五年九月八日調科壹字第０九
    五二三０一一六００號鑑定書、該局九十六年四月十日調科
    壹字第０九六０００四一０二０號函在卷可稽，足認扣案之
    煙捲、煙草均含有第二級毒品大麻成分，而均應視為第二級
    毒品大麻。此外，復有查獲之現場照片、現場圖在卷足稽，
    另有扣案如附表一編號一至三所示之含有第二級毒品大麻成
    分之煙捲一支、煙草三包足資佐證。而被告於九十五年八月
    八日下午一時二十分許為警查獲時所採集之尿液經送檢驗結
    果，未呈含有大麻之陽性反應，其所涉犯之施用第二級毒品
    罪嫌業經臺灣臺中地方法院檢察署檢察官以九十五年度毒偵
    字第三六七二號為不起訴處分，有該不起訴處分書在卷足憑
    ，足見被告並未有施用第二級毒品大麻之事實甚明；再參以
    被告自承購買該含有大麻成分之煙捲、煙草本欲供自己施用
    ，惟均尚未施用等語，則被告持有第二級毒品大麻之犯行即
    可認定，堪認被告上揭之自白與事實相符，而足採信。本件
    事證明確，被告持有第二級毒品之犯行應足認定。
三、按大麻屬毒品危害防制條例第二條第二項第二款所管制之第
    二級毒品，不得非法持有。是核被告甲○○所為，係犯毒品
    危害防制條例第十一條第二項之持有第二級毒品罪。公訴人
    就此部分認被告係犯同條例第五條第二項之意圖販賣而持有
    第二級毒品罪，尚有未洽（理由詳後述），爰變更起訴法條
    。又本案被告持有之第二級毒品大麻之數量共淨重三十八點
    三四公克，已逾行政院發布轉讓持有毒品加重其刑之數量標
    準第二條第一項第二款所定之標準即淨重十公克以上，應依
    毒品危害防制條例第十一條第四項，加重其刑。爰審酌被告
    犯罪之動機、目的、手段、持有第二級毒品大麻之數量達三
    十八點三四公克，惡性非輕及犯罪後已坦承犯行，態度尚佳
    等一切情狀，量處如主文所示之刑，以資儆懲。又本件被告
    犯罪之時間為九十五年八月八日，係在九十六年四月二十四
    日以前，所犯符合中華民國九十六年罪犯減刑條例所定之減
    刑條件，應依該減刑條例第二條第一項第三款之規定，減其
    宣告刑二分之一，故減為有期徒刑五月，並依該條例第九條
    之規定，諭知易科罰金折算之標準。扣案之如附表一編號一
    至三所示之含有第二級毒品大麻成分之煙捲一支（淨重零點
    零八公克）、煙草三包（其中二包另含有第三級毒品愷他命
    成分，合計淨重八點七一公克、另一包淨重三十點零九公克
    ），屬第二級毒品，應依毒品危害防制條例第十八條第一項
    前段之規定宣告沒收銷燬之；另扣案之如附表一編號四所示
    之外包裝袋四個，係被告所有供持有上揭第二級毒品所用之
    物，業據被告供明在卷，應依刑法第三十八條第一項第二款
    宣告沒收。
四、
（一）公訴意旨另略以：被告於上揭時、地為警查獲持有上揭第
      二級毒品大麻，係基於意圖販賣第二級毒品大麻而持有之
      犯意為之，且亦基於意圖販賣而持有第三級毒品愷他命而
      持有之犯意，於上揭時、地為警查獲時，同時持有如附表
      二所示毛重達五百零四點一公克之第三級毒品愷他命。因
      認被告應涉犯毒品危害防制條例第五條第二項、第三項之
      意圖販賣而持有第二級毒品、第三級毒品罪嫌。
（二）公訴意旨認被告涉犯上開意圖販賣而持有第二級毒品、第
      三級毒品罪嫌，無非係以被告持有毒品之數量相較於其施
      用之微量不相當，且查獲毒品分裝之重量不一等情，認定
      被告辯稱僅有意圖施用而持有第二級毒品大麻、施用第三
      級毒品之情不可採，另被告被查獲持有上開第二級毒品大
      麻毛重有四十三點三公克、持有第三級毒品愷他命毛重達
      五百零四點一公克，已逾一般吸毒者所施用之數量，且若
      該毒品係僅供己吸食，亦因易長時間受潮而變質，有損毒
      品欲達之興奮、鎮靜之效果，故被告應有分裝販賣該毒品
      之需求，又縱以扣案之電子磅秤予以分裝重量，應可按其
      施用習慣分裝固定數量毒品，當無分裝重量均不同之小包
      毒品，足認被告所為之分裝不合常理，復有電子磅秤一個
      、攪拌毒品分裝用之鐵盤及分裝袋二百五十八個及現金新
      台幣（下同）五萬元扣案可佐，足見被告持有上開第二級
      、第三級毒品應基於意圖販賣而持有之犯意為之，為其主
      要論據。惟訊據被告堅決否認有何意圖販賣而持有第二級
      毒品大麻、第三級毒品愷他命之犯行，辯稱：伊平日即有
      施用愷他命之習慣，最後一次係在為警查獲四日前吸食，
      而扣案之含有第二級毒品大麻成分之煙捲及煙草，係九十
      三年間向「阿桃」所購得，惟均未施用，一直置放於上揭
      住處，該捲煙一支係預備吸食所用，況警方扣得所謂之愷
      他命二十六包，其中大部分均係解熱、鎮痛劑，實際上屬
      於愷他命之數量並不多，又扣案之鐵盤係供吸食愷他命所
      用之物，分裝袋係方便供外出吸食愷他命所用，電子磅秤
      係供秤肝藥或買回之愷他命所用之物，現金五萬元係供買
      股票所用，確無意圖販賣而持有上揭第二級、第三級毒品
      之犯行等語。
（三）按犯罪事實應依證據認定之，無證據不得認定犯罪事實，
      又不能證明被告犯罪者應諭知無罪之判決，刑事訴訟法第
      一百五十四條第二項及第三百零一條第一項分別定有明文
      。又刑事訴訟法上所謂認定事實之證據，係指足以認定被
      告確有犯罪行為之積極證據而言，該項證據自須適合於被
      告犯罪事實之認定，始得採為斷罪資料；且事實之認定應
      憑證據，如未發現相當證據，或證據不足以證明，自不能
      以推測或擬制之方法，以為裁判之依據；次按認定不利於
      被告之事實，須依積極證據，茍積極之證據本身存有瑕疵
      而不足為不利於被告事實之認定，即應為有利於被告之認
      定，更不必有何有利之證據，而此用以證明犯罪事實之證
      據，猶須於通常一般人均不至於有所懷疑，堪予確信其已
      臻真實者，始得據以為有罪之認定，倘其證明尚未達到此
      一程度，而有合理性之懷疑存在，致使無從為有罪之確信
      時，即應為無罪之判決（最高法院八十二年度臺上字第一
      六三號判決、七十六年臺上字第四九八六號、三十度上字
      第八一六號、二十九年上字第三一０五號、四十年臺上字
      第八六號判例可資參照）。
（四）經查：
   1、本件扣案如附表一編號一至三所示之煙捲及煙草經送法務
      部調查局鑑定結果：均含有第二級毒品大麻成分，且若將
      之燃燒並吸食，自然會產生因吸食所致之欣快與迷幻等作
      用，此有該局九十五年九月八日調科壹字第０九五二三０
      一一六００號鑑定書、該局九十六年四月十日調科壹字第
      ０九六０００四一０二０號函在卷可稽，已如前述，又扣
      案如附表二所示之疑似愷他命二十六包，經送內政部警政
      署刑事警察局鑑定結果，除編號七至十、十二所示之物檢
      出愷他命成分外，餘皆無愷他命成分，此有該局九十五年
      十月一日刑鑑字第０九五０一二七三四０鑑定書一份在卷
      可稽；而於九十五年八月八日下午一時二十分許，為警在
      被告位於臺中市北屯區○○○街一二０巷一號三樓住處扣
      得上揭含有第二級毒品大麻成分之煙捲及煙草及第三級毒
      品愷他命、電子磅秤一台、鐵盤一個、分裝袋二百五十八
      個及現金五萬元等情，雖亦為被告所是認，然此僅足以說
      明被告確有持有上開第二級毒品大麻及第三級毒品愷他命
      之事實，至被告是否確有以販賣而持有該第二級、第三級
      毒品之意圖，仍須有積極證據證明之。
   2、另被告為警查獲當日，在其上揭住處雖曾查獲煙捲一支（
      驗餘淨重零點零八公克）、煙草三包（其中二包另含有第
      三級毒品愷他命成分，驗餘合計淨重八點七一公克、另一
      包驗餘淨重三十點零九公克）、第三級毒品愷他命共十三
      包（驗前毛重共二十八點八二公克，詳如附表二編號七至
      十、十二所示），然依卷內資料顯示，本案中並無任何證
      人曾證稱被告購買上揭第二級毒品大麻、第三級毒品愷他
      命後，有欲轉賣圖利之販賣意圖，且當日亦未當場查獲有
      預備毒品交易之情形，是以縱當日在被告住處扣得現金五
      萬元，然因該現金屬被告所有，且並無證據證明該現金係
      被告係欲供購買或販賣第二級、第三級毒品所得之用，是
      僅憑扣案之現金，尚無從據以認定被告當日確有意圖販賣
      而持有第二級、三級毒品之犯行。又為警查獲當日雖自被
      告住處查扣分裝袋二百五十八個、鐵盤一個及電子磅秤一
      台等情，然因此種小分裝夾鏈袋，每一小包裝有一百個，
      一般坊間均無法零買，被告一次購入此數量並無何違背常
      情之處；至於被告雖鐵盤一個及持有電子磅秤一台，然該
      鐵盤功能甚多，供裝置物品秤重或吸食愷他命攪拌之用均
      屬可能，況被告為求購得之愷他命為分裝供己施用而備有
      分裝袋，並防他人偷斤減兩而自備磅秤等物，尚屬事理之
      常，且縱被告有秤重或分裝毒品之行為，然因秤重或分裝
      毒品未必即是意圖販賣毒品之用；再參被告為警查獲當時
      並未有何欲販賣毒品之具體情事，復未扣得諸如帳冊、名
      單或通聯紀錄等足資證明被告有意圖販賣第二級、第三級
      毒品之證據，亦未查獲任何被告有欲販賣第二級、第三級
      毒品之對象，是自難僅憑扣案之分裝袋二百五十八個、鐵
      盤一個及電子磅秤一台，即據以認定被告確有意圖販賣而
      持有第二級、第三級毒品等犯行。
   3、又按毒品危害防制條例第四條第一項、第二項所指之販賣
      第一級、第二級毒品行為，固不以販入之後復行賣出為構
      成要件，苟以營利為目的，將毒品販入或將之賣出，有一
      於此，其犯罪即經完成（最高法院八十八年度臺上字第三
      八九八號判決參照）；而同法第五條第一、二項所指之意
      圖販賣而持有行為，僅指前條第一、二項之意圖營利而販
      入以外之其他原因持有毒品後，另行起意販售，尚未著手
      於販賣之情形。本件公訴人雖係以被告購入第二級毒品大
      麻、第三級毒品愷他命之後，即基於意圖販賣第二級、第
      三級毒品營利之意圖，而持有該扣案之第二級、第三級毒
      品云云，然公訴人並未提出佐證證明被告於購入上揭含有
      第二級毒品大麻成分之煙捲、煙草及愷他命後，自何時、
      何地另起販賣之意圖而持有前揭扣案之含有第二級毒品大
      麻成分之煙捲、煙草及愷他命，亦未舉證證明被告所意圖
      供販賣之對象、方式、地點為何，況毒品交易之動機、標
      的數量，因人因案而各異其趣，在論理上並無絕對之關連
      ，不得僅因查獲毒品數量多寡，逕行排除其他有利被告之
      可能，推測被告係意圖販賣而持有該扣案之毒品。本件公
      訴人所舉上開證據，其證明力尚未達到通常一般之人均不
      致有所懷疑而得確信其為真實之程度，縱然被告之辯解或
      有疑義，然亦不能據此即推論被告涉犯有意圖販賣而持有
      第二級、第三級毒品等犯行。從而，公訴人舉證就被告是
      否有意圖販賣而持有第二級、第三級毒品之犯行既尚有相
      當且合理之懷疑存在，在別無其他積極證據足資佐證之情
      形下，尚難僅憑上揭扣案之現金、鐵盤、電子磅秤及包裝
      袋，即遽以認定被告確有公訴人所指之意圖販賣而持有第
      二級、第三級毒品之犯行。
   4、再者，被告自警訊至偵、審中均堅詞否認有公訴人所指之
      意圖販賣而持有第二級、第三級毒品之犯行，辯稱扣案之
      煙捲及煙草係伊一次購入欲供己施用，惟均尚未施用，亦
      捨不得丟棄，而扣案之第三級毒品愷他命，係一次購入後
      供己施用，一直有吸食愷他命之習慣等語。而被告於九十
      五年八月八日下午一時二十分許為警查獲時所採集之尿液
      經送檢驗結果，未呈含有大麻之陽性反應（施用愷他命部
      分未測試），其所涉犯之施用第二級毒品罪嫌，亦業經臺
      灣臺中地方法院檢察署檢察官以九十五年度毒偵字第三六
      七二號為不起訴處分，有該不起訴處分書在卷足憑（偵查
      卷六四頁），足見被告並未有施用第二級毒品大麻，而係
      僅持有第二級毒品大麻之事實甚明。另被告於九十年間確
      有因施用第三毒品愷他命而持有愷他命，且該持有之愷他
      命經扣案後，業經法院裁定將該扣案之愷他命予以宣告沒
      收之情，亦有臺灣高等法院被告前案紀錄表足參，則本件
      被告係因為長期施用而持有第三級毒品愷他命，亦不無可
      能。此外，扣案之含有大麻成分之煙捲及煙草雖共淨重達
      三十八點三四公克，然該煙草確已充分乾燥成深褐色碎片
      之情，亦據法務部調查局認定屬實，有該局上揭九十六年
      四月十日調科壹字第０九六０００四一０二０號函在卷可
      稽，足認該含有第二級毒品大麻成分之煙捲及煙草，應已
      置放許久無誤，是被告辯稱該扣案之煙捲及煙草係三年前
      購買欲供己吸食等語，應非無據。又本件為警查獲時，所
      扣得之疑似第三級毒品愷他命雖達二十六包之多，然經鑑
      定後結果，含有第三級毒品愷他命成分者僅有十三包，驗
      前毛重共計僅二十八點八二公克，非如檢察官起訴書所稱
      扣案之愷他命毛重共達五百零四點一公克之多，則檢察官
      據此即認定被告涉有上揭犯行，尚嫌率斷。況第二級毒品
      大麻、第三級毒品愷他命，均屬政府公告查禁之違禁物，
      一般施用毒品之人，為降低購入成本，或免冒多次向他人
      購買遭警查獲之風險，常有一次購入數量較多之毒品，以
      供長期施用。再者，就各該毒品之保存情形而言，以臺灣
      氣候溫熱潮濕雖易導致品質不良，然各樣品之保存期限仍
      需視樣品之純度、雜質種類與水分含量暨包裝形式及貯存
      狀況而定，以本件扣案之含有大麻之煙捲、煙草為例，雖
      已充分乾燥成深褐色碎片，然若將之燃燒並吸食，自然會
      產生因吸食所致之欣快與迷幻等作用，此有法務部調查局
      上揭九十六年四月十日調科壹字第０九六０００四一０二
      ０號函在卷可稽，已如前述，顯見縱該毒品買入後縱使經
      相當期限，仍有堪供施用之效能，益徵被告所辯大量購入
      含有第二級毒品大麻之煙捲及煙草係預備供己施用、購入
      第三級毒品愷他命係供己施用等語，亦非不可能，要不得
      僅以被告購入扣案毒品數量較多，即認被告係意圖販賣而
      持有該毒品。是僅以扣案之如附表一編號一至三所示之含
      有第二級毒品大麻成分之煙捲及煙草、附表二編號七至十
      、十二所示之第三級毒品愷他命，尚難據以推論被告係涉
      有毒品危害防制條例第五條第二項、第三項之意圖販賣而
      持有第二級、第三級毒品等犯行。
五、綜上所述，本院查無其他任何積極證據足資證明被告有何意
    圖販賣持有第二級、第三級毒品之犯行，此部分自屬不能證
    明被告犯罪，惟公訴人起訴事實既已述及被告持有第二級毒
    品大麻之基本犯罪事實，本院自應就被告持有第二級毒品之
    犯行予以審理，不容恝置不論，因此部分基本事實同一，爰
    就此部分予以變更起訴法條；另被告持有第三級毒品愷他命
    之事實雖足認定，然因單純持有或施用第三級毒品愷他命並
    不在毒品危害防制條例追訴處罰之列，而被告上揭意圖販賣
    而持有第三級毒品之犯行既不能證明，本應為無罪之諭知，
    然公訴人認此部分犯行與前揭經起訴判處有罪部分之犯罪事
    實間有想像競合犯之裁判上一罪關係，爰不另為無罪之諭知
    ，併予敘明。
六、至扣案如附表二編號七至十、十二所示之第三級毒品愷他命
    ，雖屬違禁物，然因檢察官未於本案中聲請單獨宣告沒收，
    而被告被訴意圖販賣而持有第三級毒品之罪嫌部分，既已經
    本院為不另為無罪之諭知，則此扣案之違禁物部分，自應由
    檢察官另行依法處理，併予敘明。
據上論斷，應依刑事訴訟法第二百九十九條第一項前段、第三百
條，毒品危害防制條例第十一條第二項、第四項、第十八條第一
項前段，刑法第十一條、第四十一條第一項前段、第三十八條第
一項第二款，中華民國九十六年罪犯減刑條例第二條第一項第三
款、第七條、第九條，判決如主文。
中　　華　　民　　國　　96　　年　　7 　　月　　31　　日
                  臺灣臺中地方法院刑事第十一庭
                           審判長法  官 王世華
                                 法  官 楊萬益
                                 法  官 丁智慧
上正本證明與原本無異。
如不服本判決，應於送達後十日內向本院提出上訴狀（須附繕
本），上訴於台灣高等法院台中分院。
                                書記官  劉易柔
中　　華　　民　　國　　96　　年　　7 　　月　　31　　日
附錄論罪科刑法條
毒品危害防制條例第11條
持有第一級毒品者，處 3 年以下有期徒刑、拘役或新臺幣 5 萬
元以下罰金
。
持有第二級毒品者，處 2 年以下有期徒刑、拘役或新臺幣 3 萬
元以下罰金
。
持有專供製造或施用第一、二級毒品之器具者，處 1 年以下有期
徒刑、拘役或新臺幣 1 萬元以下罰金。
持有毒品達一定數量者，加重其刑至二分之一，其標準由行政院
定之。
附表一
┌──┬────────────┬───┬───────────────┐
│編號│名稱                    │數量  │備註                          │
├──┼────────────┼───┼───────────────┤
│一  │煙捲                    │一支  │含第二級毒品大麻成分，淨重零點│
│    │                        │      │零八公克。                    │
├──┼────────────┼───┼───────────────┤
│二  │煙草                    │二包  │均含第二級毒品大麻及第三級毒品│
│    │                        │      │愷他命成分，合計淨重八點七一公│
│    │                        │      │克。                          │
├──┼────────────┼───┼───────────────┤
│三  │煙草                    │一包  │含第二級毒品大麻成分，淨重三十│
│    │                        │      │點零九公克。                  │
├──┼────────────┼───┼───────────────┤
│四  │空外包裝袋              │四個  │與煙捲得以分離之外包裝袋一個（│
│    │                        │      │重零點一六公克）、與煙草得以分│
│    │                        │      │離之外包裝二個（合計總重一點八│
│    │                        │      │三公克）、外包裝袋一個（重二點│
│    │                        │      │三六公克）                    │
└──┴────────────┴───┴───────────────┘
附表二
  ┌──┬───────────────────────────────┐
  │編號│ 鑑定結果及內容                                               │
  ├──┼───────────────────────────────┤
  │一  │送驗證物：疑似K他命（毛重504.1公克），經拆封檢視共計26包，經內│
  │    │政部刑事警察局分別予以編號A1至A26。茲將鑑定結果分述如下：     │
  ├──┼───────────────────────────────┤
  │二  │ 編號A1至A5、A7：經檢視均為白色粉末。                         │
  │    │ 驗前總毛重448.51公克（包裝塑膠袋總重約8.60公克）           │
  │    │ 編號A1至A5、A7：                                           │
  │    │ (1)共取1.15公克鑑定用罄，總餘438.76公克。                     │
  │    │ (2)均未檢出三級毒品愷他命（Ketamine，又稱K他命）              │
  │    │ 成分。                                                       │
  ├──┼───────────────────────────────┤
  │三  │ 編號A6：經檢視為白色粉末。                                   │
  │    │ 驗前毛重4.20公克（包裝塑膠袋總重約0.60公克）               │
  │    │ (1)取0.19公克鑑定用罄，餘3.41公克。                         │
  │    │  (2)檢出Lidocaine（利度卡因，係麻醉劑）成分。                 │
  │    │ (3)未檢出三級毒品愷他命（Ketamine，又稱K他命）成              │
  │    │ 分。                                                         │
  ├──┼───────────────────────────────┤
  │四  │ 編號A8至A10：經檢視均為白色粉末。                            │
  │    │ 驗前總毛重9.48公克（包裝塑膠袋總重約1.80公克）             │
  │    │ (1)共取0.69公克鑑定用罄，總餘6.99公克。                     │
  │    │ (2)均檢出Caffeine（咖啡因，係興奮劑）及                       │
  │    │  Diphenylhydramine（係抗組織胺劑）等成分。                   │
  │    │ (3)未檢出三級毒品愷他命（Ketamine，又稱K他命）成              │
  │    │  分。                                                        │
  ├──┼───────────────────────────────┤
  │五  │ 編號A11：經檢視為白色粉末。                                  │
  │    │ 驗前毛重3.58公克（包裝塑膠袋總重約1.00公克）               │
  │    │ (1)取0.22公克鑑定用罄，餘2.36公克。                         │
  │    │ (2)檢出四級毒品苯巴比妥Phenobarbital成分。                    │
  │    │ (3)未檢出三級毒品愷他命（Ketamine，又稱K他命）成              │
  │    │  分。                                                        │
  ├──┼───────────────────────────────┤
  │六  │  編號A12：經檢視為白色粉末。                                 │
  │    │  驗前毛重4.19公克（包裝塑膠袋總重約0.85公克）              │
  │    │  (1)取0.25公克鑑定用罄，餘3.09公克。                        │
  │    │  (2)檢出Acetaminophen（乙醯胺酚，係解熱、鎮痛劑）             │
  │    │  及Caffeine（咖啡因，係興奮劑）等成分。                      │
  │    │  (3)未檢出三級毒品愷他命（Ketamine，又稱K他命）成             │
  │    │  分。                                                        │
  ├──┼───────────────────────────────┤
  │七  │  編號A13：經檢視為白色粉末。                                 │
  │    │  驗前毛重11.71公克（包裝塑膠袋總重約0.84公克）             │
  │    │  (1)取0.37公克鑑定用罄，餘10.50公克。                       │
  │    │  (2)檢出四級毒品二氮平（Diazepam）及微量三級毒品愷            │
  │    │  他命（Ketamine，又稱K他命）等成分。                         │
  │    │                                                              │
  ├──┼───────────────────────────────┤
  │八  │  編號A14：經檢視為白色粉末。                                 │
  │    │  驗前毛重2.87公克（包裝塑膠袋總重約0.49公克）              │
  │    │  (1)取0.22公克鑑定用罄，餘2.16公克。                        │
  │    │  (2)檢出三級毒品愷他命（Ketamine，又稱K他命）成分             │
  │    │                                                              │
  ├──┼───────────────────────────────┤
  │九  │  編號A15：經檢視為白色粉末。                                 │
  │    │  驗前毛重5.67公克（包裝塑膠袋總重約0.38公克）              │
  │    │  (1)取0.20公克鑑定用罄，餘5.09公克。                        │
  │    │  (2)檢出四級毒品苯巴比妥（Phenobarbital）及微量三             │
  │    │  級毒品愷他命（Ketamine，又稱K他命）等成分。                 │
  ├──┼───────────────────────────────┤
  │十  │  編號A16：經檢視為淡黃色粉末。                               │
  │    │  驗前毛重0.70公克（包裝塑膠袋總重約0.24公克）              │
  │    │  (1)取0.11公克鑑定用罄，餘0.35公克。                        │
  │    │  (2)檢出三級毒品愷他命（Ketamine，又稱K他命）成分             │
  ├──┼───────────────────────────────┤
  │十一│  編號A17：經檢視為白色粉末。                                 │
  │    │  驗前毛重5.54公克（包裝塑膠袋總重約0.52公克）              │
  │    │  (1)取0.23公克鑑定用罄，餘4.79公克。                        │
  │    │  (2)檢出Acetaminophen（乙醯胺酚，係解熱、鎮痛劑）             │
  │    │  成分。                                                      │
  │    │  (3)未檢出三級毒品愷他命（Ketamine，又稱K他命）成             │
  │    │  分。                                                        │
  ├──┼───────────────────────────────┤
  │十二│  編號A18至A26：經檢視均為白色粉末。                          │
  │    │  驗前總毛重7.87公克（包裝塑膠袋總重約2.25公克）            │
  │    │  (1)共取0.41公克鑑定用罄，餘5.21公克。                      │
  │    │  (2)均檢出三級毒品愷他命（Ketamine，又稱K他命）成             │
  │    │  分。                                                        │
  └──┴───────────────────────────────┘
